# 商誉问题

提问人：xuekuaiji13 时间：2020-08-31 08:13:00
良好的企业文化，客户关系等等资源，不确认为资产（商誉）的原因是什么（不考虑合并的前提下）？
可以理解为：金额无法可靠计量吗？还是因为其他原因？

回答人：chenyiwei
两个原因：
1 、这类项目一般与企业整体相关，无法与企业实体分离，单独用于“单独或者与相关合同、资产或负债一起，用于出售、转移、授予许可、租赁或者交换”，也不是来源于合同权利或者其他法定权利，故不满足“可辨认性标准”。
2 、形成这些项目的成本难以单独可靠计量。